【裁判字號】    98,上易,75
【裁判日期】    980219
【裁判案由】    傷害
【裁判全文】
臺灣高等法院臺南分院刑事判決          98年度上易字第75號
上  訴  人
即  被  告  乙○○
上列上訴人因傷害案件，不服臺灣臺南地方法院97年度易字第
1404號中華民國97年11月7日第一審判決（起訴案號：臺灣臺南
地方法院檢察署97年度偵緝字第872號），提起上訴，本院判決
如下：
    主  文
上訴駁回。
    理  由
一、按刑事訴訟法第三百五十條、第三百六十一條、第三百六十
    二條、第三百六十七條規定，不服地方法院之第一審判決而
    上訴者，須提出上訴書狀，並應敘述具體理由，此為上訴必
    備之程式；如所提之書狀未敘述上訴理由，或僅曾以言詞陳
    述上訴理由者，均應於上訴期間屆滿後二十日內補提理由書
    於第一審法院。第一審法院經形式審查，認逾期未補提上訴
    理由者，應定期間先命補正；逾期未補正者，為上訴不合法
    律上之程式，應以裁定駁回。倘已提出上訴理由，但所提非
    屬具體理由者，則由第二審法院以上訴不合法律上之程式，
    判決駁回。而所謂具體理由，必係依據卷內既有訴訟資料或
    提出新事證，指摘或表明第一審判決有何採證認事、用法或
    量刑等足以影響判決本旨之不當或違法，而構成應予撤銷之
    具體事由，始克當之（例如：依憑證據法則具體指出所採證
    據何以不具證據能力，或依憑卷證資料，明確指出所為證據
    證明力之判斷如何違背經驗、論理法則）；倘僅泛言原判決
    認定事實錯誤、違背法令、採証違法、判決不公、量刑失之
    過重或輕縱，而未依上揭意旨指出具體事由，或形式上雖已
    指出具體事由，然該事由縱使屬實，亦不足以認為原判決有
    何不當或違法者（例如：對不具有調查必要性之證據，法院
    未依聲請調查亦未說明理由，或援用證據不當，但除去該證
    據仍應為同一事實之認定），皆難謂係具體理由，而應認其
    上訴為不合法律上之程式（最高法院九十七年台上字第八九
    二號判決、九十七年台上字第三二六七號判決意旨及法院辦
    理刑事訴訟案件應行注意事項第一六二點參照）。
二、本件上訴人即被告上訴理由仍執原審抗辯之陳詞，略稱：並
    非有意傷害告訴人甲○○，係為保護自己之行為，均係告訴
    人故意找伊麻煩所致，又伊目前並無工作無法負擔罰金云云
    。經查就原審判決有何違法或不當，並無任何具體指摘，已
    難認上訴書狀已敘述具體理由。又查，原判決於理由欄一、
    (一)中依告訴人甲○○、證人黃福霖、石小妹、劉宥茜之證詞
    ，及行政院國軍退除役官兵輔導委員會永康榮民醫院診斷證
    明書2紙，並經被告於偵查中自承：96年10月29日中午那次
    是告訴人先打我，我才用手打他臉部，打三、四下，第二次
    是我在石小妹房間，跟石小妹講話，告訴人就過來打我，我
    推開他，並用手打他的臉部跟頭部，是他自己頭去撞到床，
    我承認我為了保護我自己，有打告訴人等語（見偵緝卷第21
    -22頁）。因而認定被告先後2次出手攻擊告訴人致受傷之事
    實。復於一、(二)中認定被告與告訴人於上開2次時、地，均
    係互相發生拉扯、扭打，業據證人石小妹、劉宥茜證述在卷
    ，徵諸告訴人於第1次扭打，遭被告推倒壓住，受有胸部挫
    傷及肢體多處擦挫傷之傷害，告訴人於第2次扭打，亦遭推
    倒壓住受有右側鼻子及後枕頭皮處撕裂傷之傷害，且被告於
    偵查中亦自承2次出手毆打告訴人，雖被告於第2次扭打亦受
    有臉部、鼻多處挫傷及血腫（5公分）之傷（參見偵緝卷第
    23頁所附成大崑山骨外科診所診斷證明書1紙），惟仍足認
    被告2次行為均非單純格擋排除對方徒手攻擊之必要防衛動
    作，而係出手為攻擊、傷害對方，分別造成告訴人受有如事
    實欄所示2次傷害，被告有2次傷害之犯意甚明，被告自不能
    主張係正當防衛。末於二、中審酌被告僅因細故即為上開2
    次攻擊行為，造成告訴人受有傷害，告訴人年紀甚大，被告
    於審理中否認犯罪，未予賠償，暨被告犯罪之動機、目的、
    手段、智識程度及生活狀況等一切情狀，於定執行刑時量處
    拘役85日，並諭知易科罰金之折算標準，已詳敘其所憑證據
    及認定理由，所為論斷，經核並無違誤，量刑亦屬允當，是
    本件原判決對被告所為量刑，依上所述，已考量被告之行為
    對告訴人所造成之損害，及被告犯後之態度之情形，尚難認
    原判決採証與經驗法則及論理法則有何違背，亦難認此項事
    由「足以認為原判決有何不當或違法」，而謂係具體理由。
    綜上，上訴人之上訴顯不合法律上之程式，爰依刑事訴訟法
    第三百六十七條前段之規定，駁回其上訴，並不經言詞辯論
    為之。
三、據上論斷，應依刑事訴訟法第三百六十七條前段、第三百七
    十二條，判決如主文。
中    華    民    國    98    年    2     月    19    日
                  刑事第四庭    審判長法  官  吳志誠
                                      法  官  高明發
                                      法  官  羅心芳
以上正本證明與原本無異。
不得上訴。
                                      書記官  蔡振豐
中    華    民    國    98    年    2     月    19    日


司法院資訊處製作；財團法人民間司法改革基金會備份。
